【裁判字號】    98,審易,1504
【裁判日期】    980820
【裁判案由】    竊盜
【裁判全文】
臺灣高雄地方法院刑事判決            98年度審易字第1504號
公  訴  人  臺灣高雄地方法院檢察署檢察官
被      告  乙○○
            甲○○
上列被告因竊盜案件，經檢察官提起公訴（98年度偵字第17291
號），被告就被訴事實為有罪之陳述，經本院告知簡式審判程序
之旨，並聽取被告與公訴人之意見後，本院裁定進行簡式審判程
序，判決如下：
    主  文
乙○○共同犯攜帶兇器竊盜罪，累犯，處有期徒刑捌月。扣案之
六角型活動套筒壹支，沒收。
甲○○共同犯攜帶兇器竊盜罪，處有期徒刑陸月，如易科罰金，
以新臺幣壹仟元折算壹日。扣案之六角型活動套筒壹支，沒收。
    事  實
一、乙○○前於民國94年間，因施用毒品案件，經本院以94年度
    簡字第3126號判處有期徒刑3 月確定，並於94年9 月13日易
    科罰金執行完畢。詎乙○○仍不知悔改，因缺錢花用，竟與
    甲○○共同基於意圖為自己不法所有之犯意聯絡，於98年6
    月6 日凌晨3 時30分許，由乙○○攜帶其所有而客觀上得以
    危害人生命、身體可供兇器使用之六角型活動套筒1 支，並
    駕駛車號8796-PA 號自用小客車，搭載甲○○至高雄市○○
    區○○路176 號旁，由甲○○在旁把風，乙○○則持上開六
    角型活動套筒1 支，至楊星瑜所有放置於該處之車號DP-989
    1 號自用小客貨車底盤下方，持上開六角型活動套筒拆解裝
    設於車號DP-9891 號自用小客貨車上之觸媒轉換器，而竊取
    楊星瑜所有之觸媒轉換器得逞。乙○○將竊得之觸媒轉換器
    放置於車號8796-PA 號自用小客車之後座後，駕駛該自用小
    客車搭載甲○○離開現場，準備將觸媒轉換器變賣牟利，而
    於同日早上5 時50分許，行經高雄市○○區○○路425 號前
    ，為警查獲，並扣得乙○○所有而供本件竊盜所用之六角型
    活動套筒1 支。
二、案經由高雄市政府警察局左營分局報告臺灣高雄地方法院檢
    察署檢察官偵查起訴。
    理  由
一、本件被告乙○○、甲○○所犯均係死刑、無期徒刑、最輕本
    刑為3 年以上有期徒刑以外之罪，其等2 人於準備程序中就
    被訴事實為有罪之陳述，經法官告知簡式審判程序之旨，並
    聽取公訴人及被告之意見後，本院依刑事訴訟法第273 條之
    1 第1 項之規定，裁定進行簡式審判程序。
二、訊據被告2 人對於上揭、時地，由被告甲○○在旁把風，被
    告乙○○持扣案之六角型活動套筒竊取楊星瑜所有之觸媒轉
    換器之事實，均供承不諱，核與證人即被害人楊星瑜之配偶
    吳瑞彬證述情節相符，並有查獲照片6 張，以及贓物認領保
    管單、車號DP-9891 號自用小客貨車之車籍查詢基本詳細畫
    面、行車執照各1 份附卷可稽，復有被告乙○○所有而供本
    件竊盜所用之六角型活動套筒1 支扣案可憑。本案事證明確
    ，被告上揭共同攜帶兇器竊盜犯行，堪以認定，應予依法論
    科。
三、按刑法第321 條第1 項第3 款之攜帶兇器竊盜罪，係以行為
    人攜帶兇器竊盜為其加重條件，此所謂兇器，其種類並無限
    制，凡客觀上足對人之生命、身體、安全構成威脅，具有危
    險性之兇器均屬之，且祇須行竊時攜帶此種具有危險性之兇
    器為已足，並不以攜帶之初有行兇之意圖為必要，最高法院
    79年臺上字第5253號著有判例可資參照。被告共同以扣案之
    六角型活動套筒行竊，而該六角型活動套筒1 支，為金屬製
    品，材質堅硬，業經本院於98年8 月6 日當庭勘驗屬實，是
    扣案之六角型活動套筒1 支，在客觀上顯足以危害人之生命
    、身體，依上開判例意旨，自屬兇器無訛。故核被告所為，
    均係犯刑法第321 條第1 項第3 款之攜帶兇器竊盜罪。被告
    2 人就上開攜帶兇器竊盜之犯行，具有犯意聯絡與行為分擔
    ，均應論以共同正犯。被告乙○○前因施用毒品案件，經法
    院判處有期徒刑3 月確定，並於94年9 月13日易科罰金執行
    完畢，有臺灣高等法院被告前案紀錄表1 份在卷可佐，被告
    乙○○於有期徒刑執行完畢後，5 年內故意再犯本件有期徒
    刑以上之罪，為累犯，應依刑法第47條第1 項規定加重其刑
    。本院審酌被告乙○○前有多次施用毒品，而經觀察勒戒，
    以及法院判刑之紀錄，被告甲○○則無任何前科，此有被告
    2 人之臺灣高等法院被告前案紀錄表各1 份在卷可佐，被告
    乙○○素行不良，被告甲○○素行尚可，而被告乙○○正值
    壯年，被告甲○○正值青年，均具有工作能力，詎均不思以
    正當方法賺取財物，竟貪圖小利攜帶兇器行竊，破壞他人對
    財產權之支配，危害社會治安，惟念及被告竊取財物之價值
    非鉅，且為警即時查獲，而使被害人得索回失竊之財物，未
    擴大被害人之財產損失，且被告均坦承犯行，並斟酌被告甲
    ○○並無前科，本件竊盜係由被告乙○○提議，此據被告2
    人自承在卷，且本件竊盜犯行，係由被告乙○○持扣案之六
    角型活動套筒著手竊取，被告甲○○僅在旁把風，被告乙○
    ○就本件竊盜居於主導地位等一切情狀，認檢察官就被告乙
    ○○部分，具體求刑有期徒刑8 月，就被告甲○○部分，具
    體求刑有期徒刑6 月，應屬適當，爰分別量處如主文所示之
    刑，併就被告甲○○部分，諭知易科罰金之折算標準。扣案
    之六角型活動套筒1 支，係被告乙○○所有，且供本件竊盜
    犯罪所用之物，此據被告乙○○供承在卷，爰依刑法第38
    條第1 項第2 款之規定，併予宣告沒收。至於車號8796-PA
    號自用小客車，係被告乙○○之母親所有，而非被告乙○○
    或甲○○所有，此據被告乙○○陳稱在卷，依法自不得宣告
    沒收，附此敘明。
據上論斷，應依刑事訴訟法第273 條之1 第1 項、第299 條第1
項前段，刑法第28條、第321 條第1 項第3 款、第47條第1 項、
第41條第1 項前段、第38條第1 項第2 款，判決如主文。
本案經檢察官丙○○到庭執行職務。
中    華    民    國    98    年    8     月    20    日
                  刑事第十庭  法  官  高增泓
以上正本證明與原本無異。
如不服本判決，應於判決送達後10日內，向本院提出上訴狀。
中    華    民    國    98    年    8     月    20    日
                              書記官  王淑娟
附錄本案論罪科刑法條全文：
刑法第321條
犯竊盜罪而有下列情形之一者，處6 月以上、5 年以下有期徒刑
：
  一  於夜間侵入住宅或有人居住之建築物、船艦或隱匿其內而
      犯之者。
  二  毀越門扇、牆垣或其他安全設備而犯之者。
  三  攜帶兇器而犯之者。
  四  結夥三人以上而犯之者。
  五  乘火災、水災或其他災害之際而犯之者。
  六  在車站或埠頭而犯之者。
前項之未遂犯罰之。


司法院資訊處製作；財團法人民間司法改革基金會備份。
